【裁判字號】    98,抗,504
【裁判日期】    980527
【裁判案由】    毒品危害防制條例
【裁判全文】
臺灣高等法院刑事裁定                  98年度抗字第504號
抗  告  人  甲○○
上列抗告人即被告因違反毒品危害防制條例等案件，不服臺灣桃
園地方法院，中華民國98年4月16日所為裁定（98年度審訴字第
652 號），提起抗告，本院裁定如下：
    主  文
抗告駁回。
    理  由
一、按協商判決除有刑事訴訟法第455條之4第1項第1款：「於法
    院訊問程序終結前，被告撤銷協商合意或檢察官撤回協商聲
    請者」、第2 款：「被告協商之意思非出於自由意志者」、
    第4款：「被告所犯之罪非第455條之2第1項所定得以聲請協
    商判決者」、第6 款：「被告有其他較重之裁判上一罪之犯
    罪事實者」、第7 款：「法院認應諭知免刑或免訴、不受理
    者情形之一」，及違反同條第2 項：「法院應不經言詞辯論
    ，於協商合意範圍內為判決。法院為協商判決所科之刑，以
    宣告緩刑、二年以下有期徒刑、拘役或罰金為限」等規定者
    外，不得上訴；又原審法院認為上訴為法律上不應准許，應
    以裁定駁回之，刑事訴訟法第455條之10第1項及第362 條前
    段分別定有明文。
二、原裁定意旨略以：被告於原審法院審理中自白犯行，經檢察
    官與被告就被告願受科刑之範圍於審判外進行協商，經當事
    人雙方合意且被告認罪後，由檢察官聲請原審法院改依協商
    程序而為判決，並陳明就其施用第一級毒品部分，被告願受
    科刑範圍為有期徒刑8月等語，而原審復就所協商合意向被
    告確定係出於自由意志，有原審98年4月14日審判筆錄在卷
    可稽，是本件協商程序並無違誤之處。復查，本件被告、檢
    察官並未撤銷協商合意或撤回協商之聲請，又被告協商之意
    思係出於其自由意志，另被告亦無其他較重之裁判上一罪之
    犯罪事實，或法院認應諭知免刑或免訴、不受理之情，被告
    所犯之罪亦為刑事訴訟法第455條之2第1項所定得以聲請協
    商判決者，協商判決判處被告之刑度亦係於協商合意範圍內
    為之等情。被告上訴意旨復未敘明何以符合刑事訴訟法第
    455條之10第1項但書所列得為上訴之法定要件，故其上訴自
    屬違背法律上程式，應予駁回等語。
三、抗告意旨略以：本件被告於審理中自白犯行，庭訊時雖經檢
    察官與被告就願受科刑之範圍進行協商，然檢察官及審判長
    ，皆無告知進行認罪協商不可上訴於第二審法院。代乞鈞長
    可於法律體制下施恩接受被告之案件上訴第二審法院云云。
四、經查：本件抗告人即被告甲○○所犯施用第一級毒品之犯行
    ，係觸犯毒品危害防制條例第10條第1項之罪，其法定刑並
    非死刑、無期徒刑或最輕本刑3年以上有期徒刑之罪，自屬
    可以認罪協商之罪。又被告於原審法院審理時就被訴之施用
    第一級毒品海洛因之犯罪事實均坦承不諱，且於審理時表明
    願與檢察官進行認罪協商，經達成協商合意後，由法院改依
    協商程序判決，被告亦當庭表明與檢察官達成協商合意係出
    於其自由意志，原審法院復告知被告如適用協商程序判決，
    將喪失之訴訟上權利及除有刑事訴訟法第455條之10第1項但
    書所定情形外不得上訴之限制（見原審卷第38頁），經原審
    法院審理後，依被告在指定辯護人協助下與檢察官協商之結
    果，對被告所犯施用第一級毒品罪，判處有期徒刑8月，是
    原審法院於協商後判決所科之刑即為兩造協商之刑度，亦符
    合刑事訴訟法第455條之4第2款所謂「法院為協商判決所科
    之刑，以宣告緩刑、二年以下有期徒刑、拘役或罰金為限。
    」之規定此外，復查無刑事訴訟法第455條之10第1項但書所
    列協商判決得為上訴之法定要件（即有同法第455條之4第1
    項第1款、第2款、第4款、第6款、第7款之情形者），揆諸
    上開說明，本件要屬不得上訴之案件，故抗告人上訴自屬法
    律上不應准許，原裁定以此駁回抗告人之上訴，核無違誤。
    抗告意旨所稱：檢察官及審判長皆無告知進行認罪協商不可
    上訴於第二審法院云云，委不足採，是抗告人提起本件抗告
    ，並無理由，應予駁回。
五、據上論斷，應依刑事訴訟法第412 條，裁定如主文。
中    華    民    國    98    年    5     月    27    日
                  刑事第二十庭審判長法  官  楊貴雄
                                    法  官  高愈杰
                                    法  官  林銓正
以上正本證明與原本無異。
不得再抗告。
                                    書記官  張淨
中    華    民    國    98    年    6     月    3     日


司法院資訊處製作；財團法人民間司法改革基金會備份。
